lt-LT: Menai ir pramogos > Hobiai ir menai > Menai ir amatai > Menų ir amatų įrankiai > Siūlų ir verpalų įrankiai > Audimo šaudyklės: Laivelinės audimo šaudyklės; Galinio tiekimo audimo šaudyklės; Audimo iš skiaučių šaudyklės; Audimo pagaliukais šaudyklės
el: Τέχνες & Ψυχαγωγία > Χόμπι & Δημιουργικές Τέχνες > Τέχνες & Χειροτεχνίες > Εργαλεία τέχνης & χειροτεχνίας > Εργαλεία κλωστής & νήματος > Ύφανση με σαΐτες: Σαΐτες υφαντικής τύπου βάρκας; Σαΐτες υφαντικής με πλευρική τροφοδοσία; Σαΐτες υφαντικής για κουρέλια; Σαΐτες υφαντικής με ράβδους
nl: Kunst en entertainment > Hobby's en creatieve vaardigheden > Handwerk en hobby's > Handwerk- en hobbygereedschap > Gereedschap voor draad en garen > Weefschuiten- en schietspoelen: Bootweefschuiten en -schietspoelen; Weefschuiten en schietspoelen met eindtoevoer; Ragweefschuiten en -schietspoelen; Stokweefschuiten en -schietspoelen
fi: Taide ja viihde > Harrastukset ja taiteet > Taide ja askartelu > Taide- ja askarteluvälineet > Langat ja ompelutarvikkeet > Sukkulat: Venesukkulat; Loppupäästä syöttävät sukkulat; Mattosukkulat; Lastasukkulat
pt-BR: Artes e entretenimento > Hobbies e artes > Arte e artesanato > Ferramentas para arte e artesanato > Ferramentas para linhas e fios > Lançadeiras: Lançadeiras de formato de barco; Lançadeiras de tensionamento; Lançadeiras esqui; Lançadeiras de varetas
de: Kunst & Unterhaltung > Hobby & Kunst > Kunsthandwerk & Hobby > Kunst- & Bastelwerkzeuge > Werkzeuge für die Faden- & Garnverarbeitung > Webschützen: Boot-Webschiffchen; Webschiffchen mit Endvorschub; Flickenteppich-Weberschiffchen; Astgabel-Weberschiffchen
vi: Nghệ thuật và giải trí > Sở thích và nghệ thuật sáng tạo > Đồ thủ công mỹ nghệ > Dụng cụ thủ công mỹ nghệ > Dụng cụ đan móc > Thoi dệt: Thoi dệt hình con thuyền; Thoi dệt luồn sợi từ đầu suốt sợi; Thoi dệt vải vụn; Thoi dệt dạng que
fr: Arts et loisirs > Loisirs et arts créatifs > Loisirs créatifs > Outils pour loisirs créatifs > Outils pour fil et laine > Navettes à tisser: Navettes à tisser barque; Navettes à tisser à tension; Navettes à tisser pour tapis; Navettes à tisser à tiges
ja: 芸術・エンターテイメント > 趣味・コレクション > クラフト・アート > アート・クラフト用具 > 糸関連用具 > 杼: ボー ト織りシャトル; エンドフィード織りシャトル; ラグ織りシャトル; スティック織りシャトル
sk-SK: Umenie a zábava > Záľuby a tvorivé dielne > Výtvarná dielňa > Nástroje pre výtvarnú dielňu > Nástroje na nite a priadzu > Tkáčsky člnok: Tkáčsky člnok; Tkáčsky člnok s koncovým napájaním; Tkáčsky stroj na výrobu handrových kobercov; Tkáčsky stroj na výrobu handrových kobercov
zh-CN: 艺术与娱乐 > 爱好/艺术创作 > 手工艺品 > 手工艺工具 > 线/纱线工具 > 织布梭: 船梭; 添绪织布梭; 碎布织布梭; 棒状织布梭
th: ศิลปะและความบันเทิง > งานอดิเรกและศิลปะสร้างสรรค์ > ศิลปะและงานฝีมือ > เครื่องมือทำงานศิลปะและงานฝีมือ > เครื่องมือเส้นไหมและเส้นด้าย > กระสวยเครื่องเย็บผ้า: กระสวยเครื่องเย็บผ้าทรงเรือ; กระสวยเครื่องเย็บผ้ามีร่องเปิดตรงปลาย; กระสวยเครื่องเย็บผ้าแบบม้วนเกาะ; กระสวยเครื่องเย็บผ้าแบบก้าน
it: Arte e svago > Hobby e arti creative > Artigianato e hobby > Strumenti per hobby e artigianato > Strumenti per filati > Spolette per telaio: Navette per telaio; Navette per tessitura a fine alimentazione; Navette per tessitura di stracci; Navette per tessitura a bastoncino
pt-PT: Artes e lazer > Passatempos e artes criativas > Artes e trabalhos manuais > Ferramentas para artes e trabalhos manuais > Ferramentas de linhas e fios > Lançadeiras de tear: Lançadeiras de tear em forma de barco; Lançadeiras de tear com haste estática; Lançadeiras de tear trapos; Lançadeiras de tear tipo navete
en: Arts & Entertainment > Hobbies & Creative Arts > Arts & Crafts > Art & Crafting Tools > Thread & Yarn Tools > Weaving Shuttles: Boat Weaving Shuttles; End-Feed Weaving Shuttles; Rag Weaving Shuttles; Stick Weaving Shuttles
zh-TW: 藝術/娛樂 > 嗜好和創作藝術 > 藝術品和手工藝品 > 美術/手工藝工具 > 針線工具 > 織梭: 船梭; 管狀緯紗織梭; 拼布織梭; 桿狀織梭
tr: Sanat ve Eğlence > Hobiler ve Sanatsal Çalışmalar > Sanatlar ve El İşleri > Sanat ve El İşi Araçları > İplik ve Yün Araçları > Dokuma Mekikleri: Tekne Dokuma Mekikleri; Uçtan Beslemeli Dokuma Mekikleri; Paçavra Dokuma Mekikleri; Çubuk Dokuma Mekikleri
pl: Sztuka i rozrywka > Hobby i sztuki piękne > Sztuka i rękodzieło > Narzędzia dla artystów i rękodzielników > Narzędzia do nici i przędzy > Czółenka tkackie: Czółenka tkackie łódkowe; Czółenka tkackie end-feed; Czółenka tkackie do kilimów; Czółenka tkackie płaskie
sl-SI: Kultura in zabava > Hobiji in ustvarjalne umetnosti > Umetnost in ročna dela > Orodje za umetniško ustvarjanje in ročna dela > Orodja za niti in prejo > Tkalski čolnički: Tkalski čolnički z votkovnim navitkom; Tkalski čolnički s palicami; Tkalski čolnički za preproge; Tkalski čolnički s palicami
bg-BG: Изкуства и развлечения > Хобита и творчески изкуства > Изкуства и творчество > Творчески инструменти > Инструменти за конци и прежди > Совалки за стан: Совалки за стан тип „лодка“; Тъкачни совалки с крайно подаване; Тъкачни совалки за тъкане на черджета; Совалки за стан тип „пръчка“
ru: Искусство и развлечения > Хобби и творчество > Искусство и рукоделие > Инструменты для художественных работ и рукоделия > Инструменты для работы с нитями и пряжей > Ткацкие челноки: Ткацкие челноки-лодочки; Ткацкие челноки с концевой подачей; Ткацкие челноки-фриволите для половиков; Плоские ткацкие челноки
hu: Művészet és szórakoztatás > Hobbik és kreatív művészet > Művészet és barkácsolás > Művészeti és kézműves eszközök > Cérna- és fonaleszközök > Szövővetélők: Hajós szövővetélők; Végéről kezdhető szövővetélők; Rongy szövővetélők; Bot szövővetélők
cs: Umění a zábava > Hobby, hudba a výtvarné umění > Řemesla a koníčky > Hobby pomůcky > Nástroje na nitě a příze > Tkalcovské člunky: Létající tkací člunky; Tkalcovské člunky s otvorem na přízi na jednom z krajů (EFS); Tkalcovské člunky pro tkaní koberců; Dřevěné tkalcovské člunky
es: Arte y ocio > Hobbies y artes creativas > Manualidades > Herramientas para manualidades > Herramientas para hilar y tejer > Lanzadera para tejer: Lanzaderas para tejer tipo barco; Lanzaderas para tejer volante; Lanzaderas para tejer de trapo; Lanzaderas para tejer planas
sv: Konst och underhållning > Hobby och skapande > Hantverk och hobbyer > Hobbyverktyg > Tråd- och garnverktyg > Skyttlar: Båtvävningsskyttlar; Ändmatade vävskyttlar; Mattvävskyttlar; Stickvävskyttlar
ko: 아트/엔터테인먼트 > 취미/예술 > 미술/공예 > 미술/공예 도구 > 수예 도구 > 위빙 셔틀: 보트 위빙 셔틀; 엔드피드 위빙 셔틀; 러그용 위빙 셔틀; 스틱 위빙 셔틀
da: Kunst og underholdning > Hobby og håndarbejde > Håndarbejde og hobby > Værktøjer til håndarbejde og hobby > Værktøjer til tråd og garn > Vævning – skytter: Bådvæveskytter; Endevæveskytter; Posevæveskytter; Pindevæveskytter
ro-RO: Artă și divertisment > Hobby-uri și artă > Artizanat > Instrumente folosite pentru artă/artizanat > Dispozitive pentru fire și ațe > Suveici pentru țesut: Suveici tip barcă pentru țesut; Suveici capăt de încărcare pentru țesut; Suveici pânză pentru țesut; Suveici băț pentru țesut
hr-HR: Umjetnost i zabava > Hobiji i kreativne umjetnosti > Umjetnost i rukotvorine > Alati za umjetnost i rukotvorine > Alati za konac i pređu > Čunci za tkanje: Lađice za tkanje; Napete lađice za tkanje; Čunci za tkanje od ostataka tkanine; Štapićasti čunci za tkanje
nb: Kunst og underholdning > Hobby og kreativitet > Kunst og håndverk > Verktøy til kunst og håndverk > Tråd- og garnverktøy > Vevskytler: Båtformede vevskytler; Vevskylter for endemating; Teppevevskytler; Pinnevevskytler